臺灣彰化地方法院民事裁定
110年度聲字第86號
聲  請  人  蔡弘銓  
相  對  人  游演煌  
上列當事人間聲請停止執行事件，本院裁定如下：
    主  文
本件移送於臺灣新北地方法院板橋簡易庭。
    理  由
一、聲請意旨略以：相對人持臺灣桃園地方法院簡易庭109年度
    票字第491號本票裁定（下稱系爭419號本票裁定），及臺灣
    新北地方法院簡易庭109年度司票字第7855號本票裁定（下
    稱系爭7855號本票裁定為執行名義，向本院聲請對聲請人強
    制執行，經本院分別以110年度司執字第36970號、110年度
    司執字第33859號執行事件受理，本院嗣將110年度司執字第
    36970號執行事件併入110年度司執字第33859號執行事件辦
    理，聲請人就系爭419號本票裁定已向臺灣新北地方法院簡
    易庭提起確認本票債權不存在之訴，並經判決在案（110年
    度板簡字第583號），對系爭7855號本票裁定業已另向同院
    提起確認本票債權不存在之訴（110年度板簡字第2080號）
    ，爰聲請裁定停止前揭執行程序等語。
二、按訴訟之全部或一部，法院認為無管轄權者，依原告聲請或
    依職權以裁定移送其管轄法院，民事訴訟法第28條第1項定
    有明文，且前開規定依非訟事件法第5條、強制執行法第30
    條之1規定於強制執行、非訟事件均準用之。次按有回復原
    狀之聲請，或提起再審或異議之訴，或對於和解為繼續審判
    之請求，或提起宣告調解無效之訴、撤銷調解之訴，或對於
    許可強制執行之裁定提起抗告時，法院因必要情形或依聲請
    定相當並確實之擔保，得為停止強制執行之裁定，強制執行
    法第18條第2項定有明文。所稱法院，係指受理回復原狀之
    聲請、再審之訴、異議之訴等訴訟之受訴法院而言（最高法
    院97年度台抗字第403號裁定意旨參照）。又發票人主張本
    票債權不存在而提起確認之訴不合於非訟事件法第195條第1
    項之規定者，法院依發票人聲請，得許其提供相當並確實之
    擔保，停止強制執行，非訟事件法第195條第3項定有明文，
    若發票人依上開第3項規定聲請停止強制執行，則須經法院
    審酌得否由其提供擔保後准許之，故所謂法院，應指受理確
    認本票債權不存在之訴之法院而言。
三、經查，本件聲請人係以其業向臺灣新北地方法院板橋簡易庭
    對相對人提起確認本票債權不存在之訴訟（臺灣新北地方法
    院板橋簡易庭110年度板簡字第583號、110年度板簡字第208
    0號）為由，請求於前開事件裁判確定前，暫予停止本院110
    年度司執字第33859號本票裁定強制執行程序，則揆諸前揭
    規定及說明，本件聲請停止強制執行之聲請，自應向確認本
    票債權不存在事件之繫屬法院即臺灣新北地方法院板橋簡易
    庭為之。茲聲請人向無管轄權之本院聲請，顯係違誤，爰依
    職權將本件移送於該管轄法院。
四、依首開法條裁定如主文。
中　　華　　民　　國　　110 　年　　10　　月　　13　　日
                  民事第四庭    法　官　姚銘鴻
以上正本係照原本作成。
如對本裁定抗告須於裁定送達後10日內向本院提出抗告狀，並應
繳納抗告費新臺幣,1000元。
中　　華　　民　　國　　110 　年　　10　　月　　13　　日
                                書記官　陳品潔